【裁判字號】    97,訴,1797
【裁判日期】    970516
【裁判案由】    毒品危害防制條例
【裁判全文】
臺灣板橋地方法院刑事判決              97年度訴字第1797號
公  訴  人  臺灣板橋地方法院檢察署檢察官
被      告  甲○○
                    （另案於臺灣臺北監獄臺北分監執行中）
上列被告因違反毒品危害防制條例案件，經檢察官提起公訴（97
年度偵字第2628號），被告於準備程序中就被訴事實為有罪之陳
述，經告知被告簡式審判程序之旨，並聽取當事人之意見後，本
院合議庭裁定由受命法官獨任進行簡式審判程序，判決如下：
    主  文
甲○○轉讓第一級毒品，累犯，處有期徒刑壹年貳月，減為有期
徒刑柒月。
    事  實
一、甲○○前因搶奪案件，經本院以87年度訴字第1983號判處有
    期徒刑8 月，嗣經臺灣高等法院以89年度上訴字第354 號判
    決駁回上訴確定，於民國90年6 月16日執行完畢（於本案構
    成累犯）。其明知海洛因係毒品危害防制條例所定之第一級
    毒品，不得轉讓，竟基於轉讓第一級毒品海洛因之犯意，於
    92年、93年間某日（扣除朱雯萍自92年4 月16日至93年8 月
    4 日在監所執行人身自由受拘束之期間及甲○○自93年9 月
    30日至93年12月31日於臺灣臺北監獄執行之期間），在臺北
    縣蘆洲市與三重市交界處，無償轉讓其所有不詳數量之第一
    級毒品海洛因予朱雯萍施用。嗣甲○○於97年1 月5 日中午
    12時許，在臺北縣五股鄉○○路65號2 樓為警查獲，並扣得
    第一級毒品海洛因2 包（淨重1.4 公克）、殘渣袋8 個、分
    裝勺1 支、磅秤1 個、0000000000號及0000000000號行動電
    話2 支（含SIM 卡），經甲○○於偵查中自白，始查悉上情
    （甲○○所涉販賣第一級毒品部分，另經臺灣板橋地方法院
    檢察署檢察官為不起訴處分）。
二、案經臺北縣政府警局三重分局報請臺灣板橋地方法院檢察署
    檢察官偵查起訴。
    理  由
一、上揭犯罪事實，業據被告甲○○於偵查及本院審理時坦承不
    諱，又朱雯萍自90年起即有施用第一級毒品海洛因之前科紀
    錄，並曾於92年間因施用海洛因之犯行，經本院以92年度訴
    字第1733號判決判處有期徒刑7 月確定，有朱雯萍之臺灣高
    等法院被告前案紀錄表在卷可稽；再依卷附被告之臺灣高等
    法院被告前案紀錄表所示，被告於92、93年間，亦有施用第
    一級毒品海洛因經判刑之前科紀錄，足認被告自白其曾於前
    開時地轉讓海洛因予朱雯萍施用乙節，應與事實相符，堪予
    採信。本案事證明確，被告犯行已堪認定，自應依法論科。
二、按海洛因係毒品危害防制條例第2 條第2 項第1 款所定之第
    一級毒品。核被告所為，係犯毒品危害防制條例第8 條第1
    項之轉讓第一級毒品罪。被告轉讓海洛因前持有第一毒品之
    低度行為，為其轉讓之高度行為所吸收，不另論罪。又被告
    行為後，刑法業於94年2 月2 日修正公布，並自95年7 月1
    日起施行（毒品危害防制條例雖亦於92年7 月9 日修正公布
    ，並自公布後6 個月施行，然該條例第8 條第1 項之條項及
    內容均未修正）。按行為後法律有變更者，適用行為時之法
    律，但行為後之法律有利於行為人者，適用最有利於行為人
    之法律，現行刑法第2 條第1 項定有明文。而刑法修正之比
    較新舊法，應就罪刑有關之共犯、未遂犯、想像競合犯、牽
    連犯、連續犯、結合犯，以及累犯加重、自首減輕暨其他法
    定加減原因（如身分加減）與加減例等一切情形，綜其全部
    罪刑之結果而為比較。查被告有如事實欄所示之犯罪科刑執
    行情形，有前述臺灣高等法院被告全國前案紀錄表可佐，其
    於有期徒刑執行完畢後5 年內，故意再犯本件有期徒刑以上
    之罪，無論依修正前後刑法第47條之規定均構成累犯，另法
    定罰金刑之最低額度，於刑法修正後已提高，經比較新舊法
    之結果，修正後刑法並未較有利於被告，是本件應依刑法第
    2 條第1 項前段之規定，適用修正前之刑法規定，並依修正
    前刑法第47條之規定加重其刑。另查本件被告無償轉讓第一
    級毒品海洛因予朱雯萍施用，其轉讓毒品之確切重量為何，
    並無積極證據足資證明，且衡諸常情，一般人單次施用海洛
    因之數量亦屬有限，基於罪疑惟輕原則，應認被告轉讓予朱
    雯萍施用之海洛因數量未達淨重5 公克以上，尚不生是否依
    毒品危害防制條例第8 條第6 項規定加重其刑之問題，併此
    敘明。
三、爰審酌被告明知毒品對於人之生命、身體、健康之不良影響
    ，竟猶轉讓第一級毒品供朱雯萍施用，除戕害他人身心，對
    於社會治安亦有危害，然其轉讓之數量非多，犯罪後尚知坦
    承犯行，兼衡其犯罪之動機、目的、手段等一切情狀，量處
    如主文所示之刑，以資懲儆。又被告本件犯罪之時間係在96
    年4 月24日以前，經核合於中華民國九十六年罪犯減刑條例
    所列減刑條件，應依該條例第2 條第1 項第3 款規定，減其
    宣告刑之2 分之1 。
四、扣案之第一級毒品海洛因2 包（淨重1.4 公克）、殘渣袋8
    個、分裝勺1 支、磅秤1 個、0000000000號及0000000000號
    行動電話2 支（含SIM 卡）等物，因均無事證證明與本件被
    告轉讓第一級毒品之犯行有何關聯，爰不於本案為沒收或沒
    收銷燬之諭知。
據上論斷，應依刑事訴訟法第273條之1第1項、第299條第1項前
段，毒品危害防制條例第8 條第1 項，刑法第2 條第1 項前段、
第11條、修正前刑法第47條，中華民國九十六年罪犯減刑條例第
2 條第1 項第3 款、第7 條，判決如主文。
本案經檢察官林俊峰到庭執行職務。
中    華    民    國    97    年    5     月    16    日
                  刑事第七庭    法  官  吳佳穎
以上正本證明與原本無異
如不服本判決應於送達後10日內向本院提出上訴狀
                                書記官  陳香君
中    華    民    國    97    年    5     月    16    日
附錄本案論罪科刑法條全文：
毒品危害防制條例第8條
轉讓第一級毒品者，處1 年以上7 年以下有期徒刑，得併科新臺
幣1 百萬元以下罰金。


司法院資訊處製作；財團法人民間司法改革基金會備份。
